【裁判字號】    92,訴,5
【裁判日期】    920220
【裁判案由】    違反毒品危害防制條例
【裁判全文】
臺灣屏東地方法院刑事判決                              九十二年度訴字第五號
    公  訴  人  臺灣屏東地方法院檢察署檢察官
    被      告  甲○○
右列被告因違反毒品危害防制條例案件，經檢察官提起公訴（九十一年度毒偵字第一
二三二號)，本院判決如左︰
    主  文
甲○○連續施用第一級毒品，處有期徒刑拾月。
扣案之第一級毒品海洛因壹包（淨重零點零捌公克）沒收銷燬之，注射針筒貳支沒收
。
    事  實
一、甲○○曾因施用毒品案件，經裁定送觀察、勒戒後，經評定認為無繼續施用毒品
    之傾向，經檢察官於民國八十八年六月五日以八十八年度偵字第二七四一號不起
    處分確定後，復因施用第一級毒品海洛因案件，經本院於八十九年七月七日以八
    十九年度毒聲字第一五六三號裁定送觀察、勒戒後，經評定為有繼續施用毒品傾
    向，再經本院於八十九年八月八日以八十九年度毒聲字第一八六一號裁定令入戒
    治處所施以強制戒治一年，其施用毒品部分，經本院於八十九年十月三日以八十
    九年度易字第一二三七號判處有期徒刑十月確定，嗣因強制戒治經評定為合格，
    經本院於八十九年十二月十五日以八十九年度毒聲字第二九一○號裁定停止戒治
    ，所餘戒治期間付保護管束，惟甲○○仍未戒除毒癮，於前述保護管束期間（再
    因施用第二級毒品安非他命部分，經本院於九十一年十二月十二日以九十一年度
    易緝字第七八號判處有期徒刑四月確定，並經本院裁定以九十年毒聲字第七二○
    號裁定撤銷停止戒治），復基於施用第一級毒品海洛因之概括犯意，自九十一年
    七月間某日起，迄同年十月四日二十二時許，在屏東縣市等不特定地點，將海洛
    因摻水以針筒注射血管之方式，連續施用第一級毒品海洛因多次。嗣於九十一年
    十月五日上午十一時二十分許，在屏東縣內埔鄉○○路四六六號市外桃源汽車旅
    館二二五號房前為警所查獲（同時在場邱申一業據檢察官另案提起公訴），並扣
    得其與邱申一共有海洛因一小包（毛重○．二公克、淨重○．○八公克、包裝重
    ○．二二公克）及注射針筒二支，且採集其尿液送驗結果，呈嗎啡、可待因陽性
    反應。
二、案經屏東縣警察局內埔分局報請臺灣屏東地方法院檢察署檢察官偵查起訴。
    理  由
一、右揭事實，業據被告甲○○於警訊、偵查中及本院審理時坦承不諱，復有扣案海
    洛因一小包（淨重○．○八公克）及注射針筒二支可稽，另被告為警查獲時所排
    放之尿液經檢驗結果呈嗎啡、可待因陽性反應，亦有臺灣檢驗科技股份有限公司
    濫用藥物尿液檢驗報告及屏東縣衛生局煙毒及麻醉藥品類委託檢驗結果通知書各
    一紙在卷可佐。又扣案上開白色粉末一包，經檢驗結果含有第一級毒品海洛因成
    份，有卷附法務部調查局鑑定通知書可參。又被告因施用毒品案件，經裁定送觀
    察、勒戒後，經評定認為無繼續施用毒品之傾向，經檢察官於八十八年六月五日
    以八十八年度偵字第二七四一號不起處分確定後，復因施用第一級毒品海洛因案
    件，經本院於八十九年七月七日以八十九年度毒聲字第一五六三號裁定送觀察、
    勒戒後，經評定為有繼續施用毒品傾向，再經本院於八十九年八月八日以八十九
    年度毒聲字第一八六一號裁定令入戒治處所施以強制戒治一年，其施用毒品部分
    ，經本院於八十九年十月三日以八十九年度易字第一二三七號判處有期徒刑十月
    確定。其因強制戒治經評定為合格，經本院於八十九年十二月十五日以八十九年
    度毒聲字第二九一○號裁定停止戒治，所餘戒治期間付保護管束，惟甲○○仍未
    戒除毒癮，於前述保護管束期間，再犯毒品危害防制條例第十條第一項之罪，有
    刑事判決、臺灣高等法院被告全國前案紀錄表及臺灣屏東地方法院檢察署刑案資
    料查註資料紀錄表各一份在卷可憑。是本件事證明確，被告犯行洵堪認定。
二、核被告甲○○所為，係犯毒品危害防制條例第十條第一項施用第一級毒品罪。被
    告持有第一級毒品海洛因之低度行為，為施用之高度行為所吸收，不另論罪。又
    被告先後多次施用第一級毒品之犯行，時間緊接，所犯構成要件相同，顯係基於
    概括之犯意反覆為之，為連續犯，應依刑法第五十六條規定，論以一罪，並加重
    其刑。爰審酌被告前因施用毒品犯行，甫經觀察、戒勒及強制戒治各一次，仍故
    態復萌，再施用毒品不輟，無視於毒品對於自身健康之戕害及國家對於杜絕毒品
    犯罪之禁令，惡性非輕，並審酌被告施用毒品之次數、坦承犯行犯後態良好等一
    切情狀，量處如主文所示之刑，以資儆懲。扣案之海洛因一小包淨重○．○八公
    克，應依毒品危害防制條例第十八條第一項前段之規定沒收銷燬之；至於另扣案
    針筒二支，為被告與邱申一所共有，並供渠等施用海洛因所用之物，業據被告供
    明在卷，爰依刑法第三十八條第一項第二款之規定，併予宣告沒收。
據上論斷，應依刑事訴訟法第二百九十九條第一項前段，毒品危害防制條例第十條第
一項、第二十條第三項前段、第十八條第一項前段，刑法第十一條前段、第五十六條
、第三十八條第一項第二款，判決如主文。
中      華      民      國    九十二    年      二      月     二十     日
                          臺灣屏東地方法院刑事第五庭
                                    法  官  楊萬益
右正本證明與原本無異。
如不服本判決應於收受本判決送達後十日內向本院提出上訴書狀，其未敘述上訴理由
者，並得於提起上訴後十日內向本院補提理由書狀（均須按他造當事人之人數附繕本
 ）「切勿逕送上級法院」
                                    書記官  呂坤宗
中    華    民    國     九十二      年      二      月      二十六     日
附錄論罪科刑之法條︰
毒品危害防制條例第十條
施用第一級毒品者，處六月以上五年以下有期徒刑


司法院資訊處製作；財團法人民間司法改革基金會備份。
